臺灣臺南地方法院刑事判決　　　　　　94年度交簡上字第56號
　　上　訴　人
　　即被　　告　乙○○　男　5.
上列上訴人因公共危險案件，不服本院中華民國九十三年十二月
三日九十三年交簡字第一九三七號第一審判決（聲請案號：九十
三年度偵字第一一○二一號），提起上訴，本院管轄之第二審合
議庭判決如下：
    主  文
上訴駁回。
    事實及理由
一、本案經本院審理結果，認第一審法院以被告乙○○犯刑法第
    一百八十五條之三服用酒類，不能安全駕駛動力交通工具而
    駕駛罪，累犯，故判處有期徒刑六月，併諭知如易科罰金之
    折算標準，其認事、用法及量刑均無不當，應予維持，並引
    用第一審簡易判決書記載之事實及證據。
二、上訴意旨略以：原審判決未斟酌上訴人即被告乙○○之情況
    ，上訴人與配偶離婚，家中有幼子及老母，全賴上訴人撫養
    ，生活清苦，且已坦承己非，深知悔悟，但原審仍判處六月
    徒刑（按同類案件，檢察官命被告服公務志工或捐助慈善機
    構，而諭知緩起訴者甚多），上訴人未能甘服。又上訴人已
    經為臺南市○○○○路違規罰款，如再經原審仍判處六月有
    期徒刑，易科罰金須新臺幣壹拾陸萬餘元，上訴人家庭無法
    負擔，而被告若入監服刑，家庭生計將無以為繼等語，認原
    審量刑過重，而指摘原判決有所不當。惟查：
    （一）原判決採擇證據、認定事實及適用法律，均無違誤，
          量刑亦無失當之處。
    （二）本院徵之上訴人前於八十七年間，即因酒後駕車過失
          致人於死及遺棄案件，經臺灣高等法院臺南分院院分
          別判處有期徒刑一年四月及一年確定，應執行有期徒
          刑二年三月，甫於九十一年一月十七日因縮刑假釋期
          滿視為執行完畢，此有臺灣高等法院被告全國前案紀
          錄表一份在卷可查，上訴人非但未記取教訓，尚再次
          飲用酒類，而於其血液中酒精濃度高達每公升○．七
          八毫克之情形下，逞意駕車，因此造成被害人陳慧珊
          受傷之結果，而認為不宜再對上訴人輕判罰金、拘役
          之刑，始可達到刑法第一百八十五條之三維護交通秩
          序及保障道路上駕駛人及社會大眾生命安全之立法旨
          意，準此，本院認原審量處上訴人有期徒刑六月，應
          屬妥適。
    （三）至上訴意旨徒以原審判決易科罰金，上訴人無力負擔
          ，且如上訴人入監服刑，家計將無以維生等情，指摘
          原判決不當，然查此係關乎刑之執行方式，應屬執行
          檢察官職權範疇，附此說明。綜上，上訴意旨核非可
          採，本件上訴為無理由，應予駁回。
據上論斷，應依刑事訴訟法第四百五十五條之一第一項、第三項
、第三百六十八條、第三百七十三條，判決如主文。
本案經檢察官甲○○到庭執行職務。
中　　華　　民　　國　　94　　年　　6 　　月　　29　　日
　　　　　　　　　刑事第十二庭  審判長法　官  謝瑞龍
                                      法  官　黃翰義
                                      法  官  徐千惠
以上正本證明與原本無異。
不得上訴。
　　　　　　　　　　　　　　　　      書記官　李劍龍
中　　華　　民　　國　　94　　年　　7　　 月　　 4　　日
